臺灣花蓮地方法院刑事判決　　　　　　　　　　　　　九十一年度易緝字第三九號
　　公　訴　人　臺灣花蓮地方法院檢察署檢察官
　　被　　　告　乙○○
　　被　　　告　甲○○
右列被告因贓物等案件，經檢察官提起公訴（九十一年度偵字第六四七號、九十一年
度偵緝字第六十五、六十八號），本院判決如左：
    主  文
乙○○共同傷害人之身體，處有期徒刑伍月，如易科罰金以參佰元折算壹日。又收受
贓物，處拘役肆拾日，如易科罰金以參佰元折算壹日。
甲○○牙保贓物，處拘役肆拾日，如易科罰金以參佰元折算壹日。
    事  實
一、乙○○與羅振愷（業經本院判處有期徒刑五月），於九十一年一月二十三日二十
    二時許，在花蓮市○道路一二三號卡拉ＯＫ店內，因乙○○於酒後與亦因飲酒過
    量而酒醉之丙○○發生口角，而心生不滿，竟共同基於傷害人身體之犯意聯絡，
    由羅振愷騎乘機車，以三貼方式將乙○○、丙○○搭載至同市○○路三十三號花
    蓮貨運前，兩人先以徒手方式毆打丙○○，乙○○另以自路旁拾得之石頭重擊丙○○之後腦及背部，致丙○○受有左第八根肋骨閉鎖性骨折、第二腰椎壓迫性骨
    折、頭部外傷、左胸挫傷、雙膝挫擦傷、左踝扭傷等傷害，不支倒地昏迷。羅振
    愷於毆打丙○○時見到一支行動電話自丙○○口袋掉出，竟另行意圖為自己不法
    所有，搜查業已昏迷之丙○○身上衣物口袋後，竊取行動電話二支及皮夾一個（
    內有現金新台幣【下同】七百元、身分證、Ｌ八─０六０號營業小客車行車執照
    、汽車駕照、機車駕照、計程車工會會員證、郵局劃撥收據、汽車里程費表檢定
    紀錄卡、花旗銀行信用卡及郵局提款卡）。得手後，即與乙○○一同前往友人劉
    正華位於同市○○路四二０之三號住處，與在場之劉正華、甲○○提及剛才毆打
    丙○○及竊盜之事，嗣乙○○欲返回住處但未帶現款，羅振愷即將所竊得贓款中
    之二百元交予乙○○，乙○○明知該二百元係羅振愷自丙○○處竊得之贓款，竟
    仍收受之。甲○○亦明知羅振愷交其販賣之摩托羅拉行動電話一支係羅振愷竊自
    丙○○之贓物，竟基於牙保贓物之犯意，於同月二十五日下午四時許，在同市○○街三五三號，以甲○○名義賣予不知情之許振興，所得價款八百元由羅振愷與
    甲○○朋分花用。嗣經劉正華向警方舉發上情而查獲。
二、案經被害人丙○○訴由花蓮縣警察局吉安分局報告臺灣花蓮地方法院檢察署檢察
    官偵查起訴。
    理  由
一、訊據被告乙○○、甲○○對於右揭事實，被告乙○○坦承於前揭時地毆打被害人
    丙○○成傷，及收受共同被告羅振愷交予之二百元等情不諱，惟均矢口否認有收
    受、牙保贓物之犯行，被告乙○○辯稱：不知羅振愷交付之二百元係贓物，羅振
    愷係直接從口袋裡拿出二百元予伊；被告甲○○辯稱：係羅振愷拿行動電話要賣
    給予，伊說自己已有行動電話，不想買，才介紹羅某賣給他人云云。經查，被告
    乙○○知悉共同被告羅振愷交付之二百元為贓款等情，業據被告乙○○於警訊時
    坦承不諱（警卷十二頁），並經共同被告羅振愷於本院調查中供述：「我有從該
    皮包內拿二百元給乙○○坐計程車。」等語（九十一年度易字第二０二號卷，九
    十一年八月二十七日訊問筆錄）。另共同被告羅振愷於偵查中亦供稱：「我拿東
    西出來時，丁某（指甲○○）及劉某（指劉正華）都有在場，我同時向他們二人
    描述剛來強盜財物的情形，我的意思是要三人一起商量怎樣處理這些東西。」（
    九十一年度偵緝字第六五號卷第十二頁），並於本院調查中供稱：「．．．後來
    經過劉正華家，剛好劉正華及甲○○都在，後來我將手機交給甲○○，皮包內的
    證件等放在劉正華家，他們都知道東西是我從穆男處偷來的。後來甲○○將手機
    賣了八百元，我們拿去打電玩。」等語（九十一年度易字第二０二號卷，九十一
    年八月二十七日訊問筆錄）。是被告乙○○、甲○○明知共同被告羅振愷交付之
    二百元及行動電話為贓物，至為灼然。此外，復有診斷證明書二紙、贓證物品認
    領保管收據一紙、讓渡證書一紙附卷可稽，被告乙○○、甲○○所辯均不足採信
    ，事證明確，犯行均堪認定。
二、核被告乙○○所為，係犯刑法第二百七十七條第一項之傷害罪、同法第三百四十
    九條第一項之收受贓物罪。核被告甲○○所為，係犯刑法第三百四十九條第二項
    之牙保贓物罪。被告羅振愷與共同被告乙○○間，就前述傷害部分犯行，有犯意
    聯絡及行為分擔，均為共同正犯。又被告乙○○所犯上開二罪，犯意各別，構成
    要件亦互不相同，應併處罰之。爰審酌被告乙○○僅因爭吵細故即動手傷人，及
    因犯罪之手段，致被害人受傷之程度，與被告乙○○、甲○○收受、牙保贓物之
    利益、犯罪後之態度等一切情狀，分別量處如主文所示之刑，並諭知易科罰金之
    折算標準。
三、據上論結，應依刑事訴訟法第二百九十九條第一項前段，刑法第二十八條、第二
    百七十七條第一項、第三百四十九條第一項、第二項、第四十一條第一項前段、
    第五十一條第十款，罰金罰鍰提高標準條例第一條前段、第二條，判決如主文。
本案經檢察官黃蘭雅到庭執行職務。
中      華      民      國    九十一    年      十     月     二十一    日
                              臺灣花蓮地方法院刑事庭
                                  法  官  湯  文  章
右正本證明與原本無異。
如對本判決不服，應於送達後十日內，向本院提出上訴狀。（應抄附繕本）告訴人或
被害人如對於本判決不服者，應具備理由請求檢察官上訴，其上訴期間之計算係以檢
察官收受判決正本之日期為準。
                                   法院書記官
中      華      民      國    九十一    年      十      月     二十二   日
附錄本判決論罪之法律條文：
第二百七十七條第一項：
傷害人之身體或健康者，處三年以下有期徒刑、拘役或一千元以下罰金。
刑法第三百四十九條第一項：
收受贓物者，處三年以下有期徒刑、拘役或五百元以下罰金。
搬運、寄藏、故買贓物或為牙保者，處五年以下有期徒刑、拘役或科或併科一千元以
下罰金。
